【裁判字號】    99,交聲,1557
【裁判日期】    991130
【裁判案由】    違反道路交通管理處罰條例聲明異議
【裁判全文】
臺灣臺北地方法院交通事件裁定        99年度交聲字第1557號
移送機關即
原處分機關  臺北市交通事件裁決所
異  議  人
即受處分人  曹容緒
上列受處分人因違反道路交通管理處罰條例案件，對於臺北市交
通事件裁決所民國99年9月24日所為之處分（原處分案號：北市
裁罰字第裁22-AB0000000 號），聲明異議，本院裁定如下：
    主  文
異議駁回。
    理  由
一、原處分意旨略以：異議人即受處分人曹容緒所有車牌號碼
    9E-0569號自用小客車，於民國99年8月14日下午6時25分，
    在臺北市○○○路與三民路口，因「駕車行經有燈光號誌管
    制之交叉路口闖紅燈」之違規，為臺北市政府警察局松山分
    局交通分隊（下稱原舉發單位）員警以北市警交大字第
    AB0000000號舉發違反道路交通管理事件通知單(下稱系爭通
    知單)，逕行舉發。異議人於99年9月3日誤向原舉發單位提
    出陳述，經原舉發單位於99年9月17日以北市警松分交字第
    09931995500號函覆上開車輛於99年8月14日下午6時25分，
    沿臺北市○○○路第一車道（東往西）行駛至三民路口，於
    該路口紅燈亮起後駛越停止線，經感應式線圈感應啟動微電
    腦照相機拍攝採證，於紅燈亮起後第1.3秒拍攝第1張照片，
    復於第2.8秒拍攝第2張照片，該車仍以時速19公里行駛進入
    路口，已違反道路交通管理處罰條例第53條第1項屬實，經
    檢視採證照片上開車輛確實於紅燈亮起後駛越停止線通過路
    口，並非於紅燈亮起前通過停止線，違規事實明確，依法舉
    發無誤等語，移送機關即原處分機關臺北市交通事件裁決所
    （下稱原處分機關）遂並以異議人違反道路交通管理處罰條
    例第53條第1項、第63條第1項第3款規定，依違反道路交通
    管理事件統一裁罰基準及處理細則第43、44、67條規定，於
    99年4月30日，以北市裁罰字第裁22-AB0000000號違反道路
    交通管理事件裁決書（下稱系爭裁決書）裁處罰鍰新臺幣（
    下同）2,700元罰鍰，記違規點數3點，系爭裁決書於同日送
    達異議人，異議人並於同日聲明異議等語。
二、聲明異議意旨略以：異議人當時開車途經三民路口，正依序
    左轉，且左轉燈號尚亮著，惟因前面尚有車輛亦欲左轉，而
    異議人車輛跟隨在後，不料此時燈號突然轉為紅燈，以致有
    如舉發之照片，但當時確實因前車阻延，並非刻意闖紅燈，
    再者異議人係左轉，並非闖紅燈直行，爰提起本件異議等語
    。
三、按汽車駕駛人之行為有下列情形之一，當場不能或不宜攔截
    製單舉發者，得逕行舉發：一闖紅燈或平交道。又汽車駕駛
    人，行經有燈光號誌管制之交岔路口闖紅燈者，處新臺幣
    1,800元以上5,400元以下罰鍰。又汽車駕駛人有下列各款所
    列條款之一者，除依原條款處罰鍰外，並予記點：三有第53
    條情形之一者，各記違規點數3點。道路交通管理處罰條例
    第7條之2第1項第1款、第4款、第53條第1項、第63條第1項
    第3款定有明文。次按標線依其型態原則上分類如左：一線
    條以實線或虛線標繪於路面或緣石上，用以管制交通者，原
    則上區分如左：(三)白實線設於路段中者，用以分隔快慢車道
    或指示路面範圍；設於路口者，作為停止線；設於路側者，
    作為車輛停放線；設於同向分隔島兩側者，用以分隔同向車
    流。又行車管制號誌各燈號顯示之意義如左：五圓形紅燈(一)
    車輛面對圓形紅燈表示禁止通行，不得超越停止線或進入路
    口，道路交通標誌標線號誌設置規則第149條第1項第1款第3
    目、第206條第5款第1目亦有明訂。
四、經查：
    (一)異議人於99年8月14日下午6時25分，駕駛車牌號碼
      9E-0569號自用小客車，沿臺北市○○○路內側車道（左
      轉車道）行駛至三民路口，於紅燈亮起後第1.3秒攝得異
      議人所有上開車輛之後輪正行駛越過停止線，復於紅燈亮
      起後第2.8秒攝得異議人之上開車輛已不在照片內之事實
      ，為異議人所不否認，有聲明異議狀及採證照片2紙在卷
      可考，堪以認定。
    (二)查臺北市○○○路與三民路口所設置之交通違規自動採證
      照相儀器，係依行車管制號誌轉換成紅燈後始啟動儀器照
      相採證，該路口行車管制號誌由黃燈轉換成紅燈所需秒差
      為3.9秒（如採證照片所示Y39【9字較小】），而異議人
      於99年8月14日下午6時25分行經上開路口，車身已進入行
      人穿越道，且車後輪正駛越停止線，當時行車管制號誌已
      轉換成紅燈1.3秒（如第1張採證照片顯示R013【3字較小
      】），而於1.5秒後即行車管制號誌已轉換成紅燈2.8秒（
      如第2張採證照片顯示R028【8字較小】）時，異議人仍以
      時速19公里（依第2張採證照片左上角顯示）消失在畫面
      上等情，此有臺北市政府警察局松山分局99年9月17日北
      市警松分交字第09931995500號函及所附採證照片2紙在卷
      可考。顯見異議人之車輛係於行車管制燈號由黃燈轉變為
      紅燈之後，尚未完全通過停止線，而係於轉為紅燈後仍繼
      續跨越穿過停止線甚明，是其確有駕車行經有燈光號誌管
      制之交叉路口闖紅燈之違規行為，堪以認定。
    (三)至異議人雖辯稱其前方有車輛阻延其左轉云云，惟依第1
      張採證照片所示，並未攝得異議人車輛前方有何其他車輛
      ，再者，縱然前方有車輛阻延，惟異議人行向之左轉綠燈
      既然已經轉為紅燈，而異議人復尚未完全通過停止線，依
      法自應停車等待下次左轉行向綠燈始得左轉通行，豈有於
      紅燈後仍繼續闖越紅燈左轉之理，是尚難以採為對其有利
      之認定，附此說明。
五、從而原處分機關以異議人所有之上開汽車「駕車行經有燈光
    號誌管制之交叉路口闖紅燈」之違規行為，依道路交通管理
    處罰條例第53條第1項規定，以系爭裁決書裁處異議人罰鍰
    2,700元，並記違規點數3點，尚無不當，異議人之異議難認
    有理由，應予駁回。
六、據上論斷，應依交通事件處理辦法第18條，裁定如主文。
中    華    民    國    99    年    11    月    30    日
                            交通法庭法  官  李貞瑩
以上正本證明與原本無異
如不服本裁定應於送達後5日內向本院提出抗告狀
                                    書記官  陳鳳瀴
中    華    民    國    99    年    11    月    30    日

司法院資訊處製作；財團法人民間司法改革基金會備份。
